【裁判字號】    97,家他,13
【裁判日期】    970909
【裁判案由】    依職權裁定確定訴訟費用額
【裁判全文】
臺灣桃園地方法院民事裁定              97年度家他字第13號
聲  請  人
即  原  告  乙○○
兼上一人之
法定代理人  丙○○
代  理  人  謝清傑律師
相  對  人
即  被  告  甲○○
上列當事人間請求給付扶養費等事件，應依職權確定訴訟費用額
，本院裁定如下：
    主  文
聲請人應負擔之訴訟費用額確定為新台幣31,219元。
相對人除前已負擔（繳納）之訴訟費用外，尚應負擔之訴訟費用
額確定為新台幣32,092元。
    理  由
一、經准予訴訟救助者，於終局判決確定或訴訟不經裁判而終結
    後，第一審受訴法院應依職權以裁定確定訴訟費用額，向應
    負擔訴訟費用之當事人徵收之；其因訴訟救助暫免而應由受
    救助人負擔之訴訟費用，並得向具保證書人為強制執行。民
    事訴訟法第114條第1項定有明文。
二、經查，本院95年度家訴字第18號給付扶養費等事件，業於民
    國96年1 月2 日為第一審判決，兩造均部分勝敗，並判定第
    一審訴訟費用應由相對人負擔8/10（減縮部分除外），餘由
    聲請人即原告應負擔；雙方均提起上訴，經台灣高等法院於
    96年08月07日以96年度家上字第61號駁回兩造之上訴，並判
    定第二審訴訟費用由兩造各自負擔；嗣相對人提起第三審上
    訴，經最高法院於97年01月31日以97年度台上字第181號判
    決上訴駁回及第三審訴訟費用由相對人負擔；以上業經本院
    依職權調閱前述各該案卷查核屬實，堪信為真。
三、審核兩造應負擔之訴訟費用如下：
  (一)第一審：
  1.聲請人即原告之起訴聲明為：(1)被告應給付原告丙○○新台
    幣（下同）2,095,935元及法定遲延利息，(2)被告自94年06
    月01日起至109年06月18日止，應按月給付原告乙○○22,80
    6元。則關於(1)部分，依民事訴訟法第77條之13規定，應徵
    裁判費21,790元；關於(2)部分，依同法第77條之10規定：「
    因定期給付或定期收益涉訟，以權利存續期間之收入總數為
    準；期間未確定時，應推定期存續期間。但其期間超過10年
    者，以10年計算」，因原告請求之前述期間超過10年，故依
    法以10年計算，則此部分訴訟標的金額為2,736,720元（22,
    806元×12月×10年＝2,736,720元），應徵裁判費28,126元
    。是以第一審原應徵之裁判費共計49,916元（(1)＋(2)）。
  2.於訴訟中，聲請人減縮其聲明為：(1)被告應給付原告丙○○
    1,657,100元；(2)被告應按月給付原告乙○○18,245元；是
    訴之變更後，其裁判費關於(1)部分，應徵裁判費17,434元；
    關於(2)部分訴訟標的金額為2,189,400元（18,245元×12月
    ×10年＝2,189,400元），應徵裁判費22,681 元。則於減縮
    訴之聲明後，第一審之裁判費應為40,115元（(1)＋(2)）。
  3.據上，關於聲請人為訴之減縮而應自行負擔之訴訟費用額，
    應為9,801元（49,916元－40,115元＝9,801元）。除此之外
    ，相對人應負擔之第一審訴訟費用額即為32,092元（40,115
    ×8/10＝32,092），而聲請人另應負擔之第一審訴訟費用額
    則為8,023元（40,115×2/10＝8,023）。合計聲請人應負擔
    之第一審訴訟費用為17,824元。
  (二)第二審：
  1.聲請人就其一審敗訴部分提起上訴，上訴聲明為：(1)相對人
    應再給付聲請人丙○○663,549元及法定持延利息；(2)相對
    人應自94年6月1日起至109年6月18日止，按月再給付聲請人
    乙○○1,320元。是關於(1)部分，應徵二審裁判費10,905元
    ；關於(2)部分，訴訟標的金額為158,400元（1,320元×12月
    ×10年＝158,400元），應徵裁判費2,490元。而依前述判決
    結果，聲請人應負擔之第二審訴訟費用額即為13,395元（(1)
    ＋(2)）。
  2.相對人就其一審敗訴部分亦提起上訴，聲明：原判決不利於
    相對人部分廢棄；上開廢棄部分，聲請人在原審之訴駁回。
    則核其第二審訴訟費用為16,350元，此部分依判決結果應由
    相對人自行負擔，而相對人於提起第二審上訴時即已為繳納
    。
  (三)第三審：
    相對人於第二審上訴遭全部駁回後，復提起上訴，則其第三
    審之訴訟費用額仍為16,350元，此部分依判決結果應由相對
    人自行負擔，而相對人於提起第三審上訴時即已為繳納。
  (四)綜合上述，本件聲請人應負擔之訴訟費用額為31,219元（17
    ,824+13,395＝31,219），而相對人應負擔之訴訟費用額則
    為64,792元。惟就相對人部分，扣除其已繳納之第二、三審
    訴訟費用部分，其尚應負擔之訴訟費用應為32,092元（即其
    於第一審應負擔之訴訟費用）。
四、本件因聲請人即原告無資力支出訴訟費用，聲請財團法人法
    律扶助基金會申請法律扶助獲准，繼而聲請本院依民事訴訟
    法第107條前段、法律扶助法第62條規定准予訴訟救助，經
    核無不合，本院以95年度家救字第12號裁定准予訴訟救助在
    案，而暫免原、被告繳納裁判費用。今前開案件已終局判決
    確定，爰依職權裁定確定訴訟費用額如主文所示。
五、依民事訴訟法第114條，裁定如主文。
中    華    民    國    97    年    9     月    9     日
                              家事法庭法  官  周玉
上列正本係照原本作成
如對本裁定抗告須於裁定送達後10日內向本院提出抗告狀，並繳
納抗告裁判費新台幣1,000 元。
中    華    民    國    97    年    9     月    9     日
                                      書記官  張儷瓊


司法院資訊處製作；財團法人民間司法改革基金會備份。
